# 求助：关于国家税务总局公告 2012 年第 15 号中的第 8 点处理

提问人：jimmy7288 时间：2012-12-27 15:30:32
谢谢楼上的回答，但根据 15 号公告，。。。。凡没有超过《企业所得税法》和有关税收法规规定的税前扣除范围和标准的，可按企业实际会计处理确认的支出，在企业所得税前扣除，计算其应纳税所得额。这个如何理解？

回答人：chenyiwei
15 号公告的规定不能突破税法及其实施条例等的规定。对于职工教育经费，应按实际支出金额，在不超过2.5％的额度内据实扣除，超过部分可向后期结转。

提问人：jimmy7288 时间：2013-01-05 17:44:31
回复 jimmy7288 的帖子
谢谢陈版的解释，另外再请教一下，对于工会经费和职工教育经费根据财务通则的要求企业应当足额提取，即按照2%和2.5%提取，但如果实际使用未达到2%和2.5%，是否应当对于未使用的余额进行纳税调增并确认递延所得税资产？

回答人：chenyiwei
未使用部分的余额需要做纳税调增，但不应确认递延所得税资产，因为不能合理确定转回的时间。